# 请教陈版主 - 投资性主体对下属 SPV 的无息借款列报问题

提问人：wx_60003a80009a 时间：2021-01-14 14:33:03
陈版主您好！有下面这个实务问题恳请您赐教：
一个认定为投资性主体的有限合伙基金，给下层的SPV一笔不计息有到期日的借款，基金层面认为这笔借款是权益性投资，SPV认为这笔借款是债务往来款，目前有两个问题：
1.此笔借款在基金层面作为权益投资核算是否具有合理性？
2.如果合理，由于这两家的审计报告都由同一个事务所出具，那么基金层面和SPV层面对同一笔款项列报不一致是否符合准则的规定？
非常感谢版主！！！

回答人：chenyiwei
可参考《瑞华研究 2010 ～ 2019 汇编》之“问题4-1-25（母子公司之间的无息或低息贷款在双方各自个别财务报表中的处理）”所述原则处理。将其中的权益性成分视作对下层SPV的权益性投资。